臺灣士林地方法院刑事判決　　　　　　100年度審訴字第138號
　　公　訴　人　臺灣士林地方法院檢察署檢察官
　　被　　　告　鄭阿益
上列被告因違反毒品危害防制條例案件，經檢察官提起公訴（10
0 年度毒偵字第86號），被告於準備程序中就被訴事實為有罪之
陳述，本院合議庭裁定由受命法官獨任改依簡式審判程序審理，
並判決如下：
    主  文
鄭阿益施用第一級毒品，處有期徒刑捌月。
扣案之第一級毒品海洛因參小包（原總淨重參點捌參公克，驗餘
總淨重參點捌壹公克）均沒收銷燬之。
    事  實
一、鄭阿益前於民國（下同）87年間，因施用第二級毒品案件，
    經本院以87年度毒聲字第1183號裁定送觀察、勒戒後，認無
    繼續施用毒品之傾向，於88年1 月8 日執行完畢釋放出所，
    並經臺灣士林地方法院檢察署檢察官以87年度偵字第11667
    號為不起訴處分確定。復於89年間，因施用第二級毒品案件
    ，經臺灣板橋地方法院以89年度毒聲字第3234號裁定送觀察
    、勒戒後，認有繼續施用毒品之傾向，再經同法院以89年度
    毒聲字第3911號裁定令入戒治處所施以強制戒治，於90年5
    月25日停止戒治釋放出所，所餘戒治期間付保護管束，於90
    年6 月22日保護管束期滿未經撤銷停止戒治，視為執行完畢
    ，刑責部分則經臺灣高等法院以90年度上易字第1133號判決
    處有期徒刑6 月確定，於90年10月16日易科罰金執行完畢。
    又於91年間，因施用第一、二級毒品案件，經本院以91年度
    毒聲字第293 號裁定令入戒治處所施以強制戒治，於92年7
    月3 日停止戒治釋放出所，於92年8 月23日期滿執行完畢，
    刑責部分則經本院以91年度訴字第147 號判決處有期徒刑1
    年、10月，應執行有期徒刑1 年6 月確定（下稱甲案）。再
    於98年間，因施用第一、二級毒品案件，經本院以98年度毒
    聲字第145 號裁定送觀察、勒戒後，認有繼續施用毒品之傾
    向，再經本院以98年度毒聲字第344 號裁定令入戒治處所施
    以強制戒治，於99年6 月24日停止處分執行釋放出所，並經
    臺灣士林地方法院檢察署檢察官以99年度戒毒偵字第36號為
    不起訴處分確定。另於87年間，因違反麻醉藥品管理條例案
    件，經臺灣高等法院以90年度上更一字第584 號判決處有期
    徒刑6 年，經最高法院以91年度臺上字第4992號駁回上訴確
    定（下稱乙案）；又於89年間，因偽造文書案件，經臺灣桃
    園地方法院以90年度易字第90號判決處有期徒刑5 月確定（
    下稱丙案），上開甲、丙2 案件所處之刑，嗣經臺灣桃園地
    方法院以96年度聲減字第4577號裁定減刑並與前開乙案所處
    之刑合併定應執行刑為有期徒刑7 年確定，於97年7 月3 日
    縮短刑期假釋出監，假釋期間付保護管束，詎其於假釋期間
    猶不知悔改，復於98年間因施用第一、二級毒品，經本院裁
    定觀察、勒戒及強制戒治，迄99年6 月24日因停止處分執行
    出所，仍不思悔悟，竟基於施用第一級毒品海洛因及第二級
    毒品甲基安非他命之犯意，於99年9 月21日早上5 時許為警
    採尿時起往前回溯5 日內之某時許，在桃園縣中壢市○○街
    「大亨別墅」內，以將海洛因混合甲基安非他命置於玻璃球
    內燒烤吸食其煙霧之方式，同時施用第一級毒品海洛因及第
    二級毒品甲基安非他命1 次。迨99年9 月20日晚上11時45分
    許，經警至臺北縣深坑鄉（現改制為新北市深坑區）阿柔村
    阿柔洋29之2 號「大樹下汽車旅館」2206號室執行臨檢，經
    鄭阿益同意執行搜索而當場查獲，並扣得鄭阿益前開施用毒
    品所剩之第一級毒品海洛因3 小包（原總淨重3.83公克，驗
    餘總淨重3.81公克），始查悉上情。
二、案經臺北縣（現改制為新北市）政府警察局新店分局報請臺
    灣臺北地方法院檢察署檢察官呈請臺灣高等法院檢察署檢察
    長令轉臺灣士林地方法院檢察署檢察官偵查起訴。
    理  由
一、本件被告鄭阿益所犯非死刑、無期徒刑、最輕本刑為3 年以
    上有期徒刑之罪，或高等法院管轄第一審之案件，被告於本
    院準備程序進行中，就被訴事實為有罪之陳述，經告以簡式
    審判程序之旨，並聽取檢察官、被告之意見後，本院合議庭
    裁定由受命法官獨任進行簡式審判程序，是本件之證據調查
    ，依刑事訴訟法第273 條之2 規定，不受同法第159 條第1
    項、第161 條之2 、第161 條之3 、第163 條之1 及第164
    條至第170 條規定之限制，合先敘明。
二、上揭犯罪事實，業據被告鄭阿益於本院準備程序期日及審理
    中坦承不諱，且被告為警所採集之尿液經送請台灣檢驗科技
    股份有限公司以「EIA 酵素免疫分析法」初步檢驗及「GC/M
    S 氣相層析/ 質譜儀法」確認檢驗之檢驗結果，呈嗎啡及甲
    基安非他命陽性反應，此有該公司出具之99年10月13日UL/2
    010/90860 濫用藥物檢驗報告及臺北縣政府警察局新店分局
    偵辦毒品危害防制條例案被移送者姓名及代碼對照表（代碼
    編號：G0000000）各1 紙附卷可稽，復有扣案之第一級毒品
    海洛因3 小包（原總淨重3.83公克，驗餘總淨重3.81公克）
    可資佐證，足認被告上開任意性自白與事實相符，堪予採信
    。本件事證明確，被告犯行洵堪認定，應依法論科。
三、查海洛因、甲基安非他命分別為毒品危害防制條例第2 條第
    2 項第1 款、第2 款所稱之第一級毒品及第二級毒品。核被
    告鄭阿益所為，係犯毒品危害防制條例第10條第1 項之施用
    第一級毒品罪及同條第2 項之施用第二級毒品罪。被告持有
    第一級毒品海洛因及第二級毒品甲基安非他命進而施用，其
    持有毒品之行為為施用毒品之當然手段，不另論以持有毒品
    罪。又被告係將海洛因及甲基安非他命混合置於玻璃球內燒
    烤吸食其煙霧之方式同時施用第一級毒品及第二級毒品，係
    一行為觸犯數罪名，為想像競合犯，應依刑法第55條前段之
    規定，從較重之施用第一級毒品罪論處。爰審酌被告前已因
    施用毒品案件，經法院裁定送觀察、勒戒及強制戒治，猶不
    能斷絕毒癮而一再施用，顯見其自制力薄弱，惟其施用毒品
    僅屬自殘行為，對於他人之法益尚無直接之侵害，及其犯後
    已知坦承犯行，態度尚稱良好等一切情狀，量處如主文所示
    之刑，以資懲儆。
四、扣案之粉塊狀2 小包及粉末1 小包（原總淨重3.83公克，驗
    餘總淨重3.81公克），經鑑驗結果均含第一級第6 項毒品海
    洛因成分，此有法務部調查局濫用藥物實驗室出具之99年10
    月12日調科壹字第09923022830 號鑑定書1 紙存卷可證，既
    為查獲之第一級毒品，不問屬於被告與否，均應依毒品危害
    防制條例第18條第1 項前段之規定諭知沒收銷燬之。
據上論斷，應依刑事訴訟法第273 條之1 第1 項、第299 條第1
項前段，毒品危害防制條例第10條第1 項、第2 項、第18條第1
項前段，刑法第11條、第55條，判決如主文。
本案經檢察官呂寧莉到庭執行職務。
中    華    民    國   100    年    3     月    31    日
                  刑事第一庭法  官  李育仁
以上正本與原本無異。
如不服本判決應於收受送達後10日內向本院提出上訴書狀，並應
敘述具體理由；其未敘述上訴理由者，應於上訴期間屆滿後20日
內向本院補提理由書（均須按他造當事人之人數附繕）「切勿逕
送上級法院」。
                            書記官  張竣閔
中    華    民    國   100    年    3     月    31    日
附錄本判決論罪科刑法條依據：
毒品危害防制條例第10條
施用第一級毒品者，處6 月以上5 年以下有期徒刑。
施用第二級毒品者，處3年以下有期徒刑。